【裁判字號】    90,訴,531
【裁判日期】    900824
【裁判案由】    侵權行為損害賠償
【裁判全文】
臺灣板橋地方法院民事判決  九十年度訴字第五三一號
    原      告  甲○○
    被      告  乙○○
右當事人間侵權行為損害賠償事件，本院判決如左：
    主    文
被告應給付原告新台幣捌拾陸萬元，及自民國八十九年十二月九日起至清償日止按年
息百分之五計算之利息。
原告其餘之訴駁回。
訴訟費用由被告負擔十分之六，餘由原告負擔。
本判決第一項於原告以新台幣貳拾捌萬柒仟元供擔保後，得為假執行。
原告其餘假執行之聲請駁回。
    事    實
甲、原告方面：
  一、聲明：
  １被告應給付原告新台幣（下同）一、三七一、四四一元及自民國八十八年四月十
    三日起至清償日止，按年息百分之五計算之利息。
  ２願供擔保請准宣告假執行。
  二、陳述：原告於民國八十八年四月十二日下午三時四十五分許，搭乘訴外人陳財
      旺所駕駛之車號ＬＱ－六二一號計程車，行經台北縣新莊市○○路與建福路口
      時，因被告無照駕駛車號Ｔ二二八四六號自用小客車闖紅燈，而與當時正在左
      轉由訴外人陳財旺（業經不起訴處分）駕駛之上開車輛碰撞，造成原告氣胸、
      右側鎖骨及股骨骨折。原告受傷住院支出醫藥費用一一一、四四一元，又原告
      任大貨車司機，因受傷無法工作，共計十二個月，每月損失工作收入八萬元，
      共計九十六萬元，又原告因骨折必須住院動手術二次，行動無法自如，肉體及
      精神上均受到痛苦，請求被告給付慰撫金三十萬元，總計被告應給付原告共一
      、三七一、四四一元，及自八十八年四月十三日起至清償日止，按年息百分之
      五計算之利息。
乙、被告方面：
  一、聲明：原告之訴駁回。
  二、陳述：對於原告主張被告因過失致其受傷乙節，並不爭執，原告住院期間，有
      一萬二千元醫藥費，係由其支付，此部分請求應予扣除。被告失業已一年半，
      經濟能力不佳，對於原告之請求，實無能力賠償。
    理    由
一、原告起訴主張其於八十八年四月十二日下午三時四十五分許，搭乘訴外人陳財旺
    所駕駛之車號ＬＱ－六二一號計程車，行經台北縣新莊市○○路與建福路口時，
    因被告無照駕駛車號Ｔ二二八四六號自用小客車闖紅燈，而與當時正在左轉由訴
    外人陳財旺駕駛之上開車輛碰撞，造成原告氣胸、右側鎖骨及股骨骨折之事實，
    業據原告提出本院八十九年度交易字第六Ｏ號被告乙○○過失傷害刑事判決影本
    為證，並經本院調取上開刑事卷宗查明，且為被告所不爭執，自堪信為真實。
二、按因故意或過失不法侵害他人之權利者，應負損害賠償責任，民法第一百八十四
    條第一項前段定有明文。本件被告過失不法侵害原告之身體，對於原告因此所受
    之損害，應負賠償責任。茲就原告之各項請求，分別審酌如下：
  １醫藥費用：原告主張其自八十八年四月十二日起至同年月二十三日止、同年五月
    十一日起至同年十月十一日止、同年十一月六日共計支出醫藥費一一一、四四一
    元（其中健保給付為一一一、Ｏ二三元，自付費用一四四Ｏ元，總計為一一二、
    四六三元，原告僅請求一一一、四四一元），此業據原告提出費用明細表三紙為
    證。惟按全民健康保險法第八十二條規定「保險對象因汽車交通事故，經本保險
    提供醫療給付者，本保險之保險人得向強制汽車責任本險之保險人代位請求該項
    給付」，是本件原告因全民健康保險所獲之醫療給付一一一、Ｏ二三元，其賠償
    請求權依法移轉於全民健康保險之保險人，原告就此部分已不得再向被告請求。
    另自付費用一四四Ｏ元部分，原告因被告代向醫院繳納，已同意不予請求（見九
    十年五月十八日言詞辯論筆錄），是原告請求賠償醫療費一一一、四四一元，全
    屬無據，應予駁回。
  ２工作損失：原告主張其因受傷無法工作，共計十二個月，每月損失工作收入八萬
    元，共計九十六萬元，請求被告賠償。經查：原告主張其薪資為每月八萬元，業
    據其提出薪資證明為憑，並經證人邱福安、馬德樑證述在卷，應可信為真實。原
    告另主張其自八十八年四月十二日受傷後，有一年時間無法工作乙節，經本院向
    新泰綜合醫院函查原告於八十八年四月十二日車禍受傷至其康復，所需治療期間
    多久？據該醫院函覆稱：原告於八十八年四月二十三日出院，至八十八年十一月
    六日門診追蹤治療，需七個月時間。而據原告稱：其先在新泰綜合醫院就醫，之
    後在國軍左營醫院治療。本院復函查國軍左營醫院原告於進行右鎖骨鋼板及右股
    骨鋼釘拔除手術前，是否可從事大貨車駕駛之工作？據該醫院函覆稱：原告於一
    年前進行右鎖骨及右股骨骨折手術，術後並未在本院檢查，以八十九年八月三十
    一日進行鋼釘拔除手術當時原告骨頭生長程度判斷，認為應可從事駕駛動力方向
    盤但不搬運重物之工作。是依新泰綜合醫院之函覆內容，僅可證明原告有七個月
    不能工作，原告請求超過七個月以後之工作損失，尚屬不能證明，準此，原告得
    請求之工作損失為五十六萬元（8X7=56）。逾此範圍之請求，洵屬無據，應予駁
    回。
  ３慰撫金：按不法侵害他人之身體、健康、名譽、自由、信用、隱私、貞操或不法
    侵害其他人格法益而情節重大者，被害人雖非財產上之損害，亦得請求賠償相當
    之金額，民法第一百九十五條第一項定有明文。查原告為高職畢業、業司機，被
    告國中肄業，曾擔任送貨員，目前失業中，名下有二部自用小客車，無其他不動
    產，為兩造所不爭執，而原告因本件車禍先後開刀二次，住院期間十餘日，七個
    月不能工作，有前揭醫院函可稽，精神上自受有痛苦，本院審酌兩造身分、資力
    、及原告所受痛苦之程度等一切情狀，認原告請求三十萬元慰撫金為適當，應予
    准許。
三、綜上所述，原告可得請求之金額共計為八十六萬元。按給付無確定期限者，債務
    人得請求給付時，經其催告而未為給付，自受催告時起，負遲延責任。其經債權
    人起訴而送達訴狀，或依督促程序送達支付命令，或為其他相類之行為者，與催
    告有同一之效力，民法第二百二十九條第二項定有明文。本件原告請求被告自侵
    權行為發生之翌日即八十八年四月十三日起給付遲延利息，惟原告請求之工作損
    失及慰撫金，其損害額係陸續發生，原告又未舉證其在起訴前曾催告被告給付，
    應以本件起訴狀繕本送達被告，發生與催告同一之效力，自起訴狀繕本送達之翌
    日起算遲延利息，較為適當。是原告得請求被告給付八十六萬元，及自起訴狀繕
    本送達之翌日即八十九年十二月九日起至清償日止按年息百分之五計算之利息，
    為有理由，應予准許。逾此範圍之請求，為無理由，應予駁回。
四、原告陳明願供擔保，聲請宣告假執行，經核其勝訴部份，合於法律規定，爰酌定
    相當之擔保金額宣告之；其餘假執行之聲請，因該部份訴之駁回而失所依據，應
    予駁回。
五、結論：本件原告之訴為一部有理由，一部無理由，依民事訴訟法第七十九條但書
    、第三百九十條第二項，判決如主文。
中      華      民      國    九十      年      八      月    二十四    日
                                臺灣板橋地方法院民事第三庭
~B法  官  陳映如
右正本證明與原本無異。
如不服本判決，應於判決送達後廿日內，向本院提出上訴狀。
中      華      民      國    九十      年      八      月    二十四    日
~B書記官  詹國立


司法院資訊處製作；財團法人民間司法改革基金會備份。
